【裁判字號】    97,財管,94
【裁判日期】    971217
【裁判案由】    指定遺產管理人
【裁判全文】
臺灣板橋地方法院民事裁定            97年度財管字第94號
聲  請  人  元和拖吊場有限公司
法定代理人  丁○○
送達代收人  甲○○
上列聲請人聲請對被繼承人丙○○指定遺產管理人事件，本院裁
定如下：
    主      文
選任乙○○（女，民國○○年○ 月○ 日生、身分證統一編號：Ｚ000
000000號）為被繼承人丙○○（男、民國○○年○ 月○○日生、身分
證統一編號：Ｚ000000000號、生前最後設籍臺北縣三重市○○街
89巷36號3樓、民國94年5 月17日死亡）之遺產管理人。
程序費用由被繼承人丙○○之遺產負擔。
     理     由
一、按繼承開始時，繼承人之有無不明，而無親屬會議或親屬會
    議未於1 個月內選定遺產管理人者，利害關係人或檢察官得
    聲請法院選任遺產管理人，並由法院依公示催告程序，定6
    個月以上之期限，公告繼承人，命其於期限內承認繼承；又
    被繼承人之所有繼承人均拋棄其繼承權者，亦準用關於無人
    承認繼承之規定，民法第1177條、第1178條第2 項、第1176
    條第6 項定有明文。
二、本件聲請意旨略以：被繼承人丙○○（男、民國○○年○ 月○○
    日生、身分證統一編號：Ｚ000000000號、生前最後設籍臺北
    縣三重市○○街89巷36號3 樓、民國94年5 月17日死亡）為
    聲請人元和拖吊場有限公司之股東，嗣被繼承人於94年5 月
    17日死亡，其法定繼承人均已拋棄繼承並經鈞院准予備查在
    案，惟並未於一個月內選定遺產管理人，致使聲請人公司業
    務之執行難以進行。為確保聲請人及全體股東之權利，聲請
    人以利害關係人身分，請求鈞院依職權裁定選任乙○○為被
    繼承人丙○○之遺產管理人等語。
三、經查，聲請人上開主張，業據聲請人提出元和拖吊場有限公
    司章程影本、本院94年6 月24日板院通家玉94年度繼字第12
    54號函影本等件為證，並經本院調閱本院94年度繼字第1254
    號拋棄繼承卷宗經核無訛，堪信為真實。
四、又聲請人具狀推薦執業會計師乙○○擔任被繼承人之遺產管
    理人，並提出乙○○之同意書暨所附相關學經歷簡介為證。
    本院審酌乙○○為執業會計師，具有會計專長，且願意擔任
    被繼承人丙○○之遺產管理人，聲請人以利害關係人身分，
    聲請選任乙○○為被繼承人丙○○之遺產管理人，核與首揭
    規定尚無不合，應予准許。
五、依非訟事件法第157 條，裁定如主文。
中    華    民    國    97    年    12    月    17    日
                  家事法庭  法  官  黃惠瑛
以上正本係照原本作成。
如對本裁定抗告須於裁定送達後10日內向本院提出抗告狀。
中    華    民    國    97    年    12    月    17    日
                            書記官  王苑琦


司法院資訊處製作；財團法人民間司法改革基金會備份。
